臺灣新北地方法院刑事判決
                                   110年度審易字第1578號
公  訴  人  臺灣新北地方檢察署檢察官
被      告  陳品聿


上列被告因竊盜等案件，經檢察官提起公訴（110年度偵字第142
38號、110年度毒偵字第4086號、第5162號），被告於本院準備
程序進行中，就被訴事實為有罪之陳述，經本院告知簡式審判程
序之旨，並聽取當事人之意見後，裁定依簡式審判程序審理，判
決如下：
    主  文
陳品聿施用第二級毒品，累犯，處有期徒刑貳月，如易科罰金，
以新臺幣壹仟元折算壹日；又施用第二級毒品，累犯，處有期徒
刑參月，如易科罰金，以新臺幣壹仟元折算壹日，扣案之第二級
毒品甲基安非他命壹包（驗餘淨重零點貳伍壹捌公克）及其外包
裝袋壹個均沒收銷燬之，扣案之玻璃球壹個、吸食器貳組均沒收
；又攜帶兇器竊盜，未遂，累犯，處有期徒刑肆月，如易科罰金
，以新臺幣壹仟元折算壹日，扣案之衣架、T字型扳手各壹支均
沒收。應執行有期徒刑陸月，如易科罰金，以新臺幣壹仟元折算
壹日。
    事  實
一、陳品聿前因施用第二級毒品案件，經本院以109年度毒聲字
    第2號裁定送觀察、勒戒後，認無繼續施用毒品之傾向，於
    民國109年4月10日釋放出所，並由臺灣新北地方檢察署檢察
    官以108年度毒偵字第5019號為不起訴處分確定。詎仍未戒
    除毒癮，復基於施用第二級毒品之犯意，分別為下列犯行：
  ㈠於110年1月20日18時許，在新北市○○區○○○路000號14樓之1住
    處內，以將甲基安非他命置入玻璃球內燒烤產生煙霧後吸食
    之方式，施用第二級毒品甲基安非他命1次。嗣於同年月22
    日5時45分許，在新北市板橋區金門街31巷口，因形跡可疑
    為警盤查，發現其為毒品調驗人口，經警採集其尿液檢體送
    驗結果，呈安非他命、甲基安非他命陽性反應，而查悉上情
    。
  ㈡於110年4月14日7、8時許，在新北市新莊區豐年街110巷無門
    牌之鐵皮屋內，以將甲基安非他命置入玻璃球內燒烤產生煙
    霧後吸食之方式，施用第二級毒品甲基安非他命1次。嗣於
    同日10時37分許，經警持本院核發之搜索票至上址鐵皮屋執
    行另案搜索，當場在桌上扣得陳品聿施用剩餘之第二級毒品
    甲基安非他命1包（淨重0.2520公克，淨重0.2518公克）、
    玻璃球1個、吸食器2組。嗣經警採集其尿液檢體送驗結果，
    呈安非他命、甲基安非他命陽性反應，而查悉上情。
二、陳品聿意圖為自己不法之所有，於110年1月26日6時22分許
    ，攜帶其所有之衣架及客觀上具有危險性、足以對人之生命
    及身體構成威脅，可供兇器使用之T字型扳手各1支，前往陳
    信宏所經營位於新北市○○區○○街000號之「萌娃娛樂娃娃機
    店三俊店」，先將衣架綁在T字型扳手後，再將上開工具自
    娃娃機臺下方出口伸入欲竊取機臺內之商品，然因無法鉤得
    商品而未能得逞。嗣因陳信宏監看店內監視器發現上情，立
    即趕至現場，見陳品聿人在店外遂報警處理，警方到場後當
    場扣得上開衣架、T字型扳手各1支，而查悉上情。
三、案經新北市政府警察局板橋分局、樹林分局及臺北市政府警
    察局萬華分局報告臺灣新北地方檢察署檢察官偵查起訴。
    理  由
一、按除被告所犯為死刑、無期徒刑、最輕本刑為3年以上有期
    徒刑之罪或高等法院管轄第一審案件者外，於第一次審判期
    日前之準備程序進行中，被告先就被訴事實為有罪之陳述時
    ，審判長得告知被告簡式審判程序之旨，並聽取當事人、代
    理人、辯護人及輔佐人之意見後，裁定進行簡式審判程序，
    刑事訴訟法第273條之1第1項定有明文。經核本件被告所犯
    係死刑、無期徒刑、最輕本刑為3年以上有期徒刑以外之罪
    ，其於準備程序中就被訴之事實為有罪陳述，經法官告知簡
    式審判程序之旨，並聽取公訴人及被告之意見後，本院爰依
    首揭規定，裁定改依簡式審判程序進行審理，合先敘明。
二、上揭犯罪事實，業據被告陳品聿於警詢、偵查及本院審理時
    均坦承不諱，核與證人即告訴人陳信宏於警詢時證述之情節
    相符，復有勘察採證同意書、新北市政府警察局受採集尿液
    檢體人姓名及檢體編號對照表、台灣尖端先進生技醫藥股份
    有限公司110年2月22日出具之濫用藥物檢驗報告（尿液檢體
    編號：Z000000000000號）各1份（事實欄一、㈠部分，見110
    年度毒偵字第4086號偵查卷【下稱毒偵卷一】第11頁至第17
    頁）；本院搜索票、臺北市政府警察局萬華分局搜索扣押筆
    錄、扣押物品目錄表、臺北市政府警察局偵辦毒品案件尿液
    檢體委驗單、台灣尖端先進生技醫藥股份有限公司110年4月
    30日出具之濫用藥物檢驗報告（尿液檢體編號：154239號）
    、交通部民用航空局航空醫務中心110年4月29日航藥鑑字第
    0000000號毒品鑑定書各1份、扣案物品照片5張（事實欄一
    、㈡部分，見110年度毒偵字第5162號偵查卷【下稱毒偵卷二
    】第27頁至第33頁、第43頁、第47頁、第49頁、第57頁至第
    59頁）；新北市政府警察局樹林分局三多派出所扣押筆錄、
    扣押物品目錄表、車輛詳細資料報表各1份、萌娃娛樂娃娃
    機店三俊店內監視錄影畫面翻拍照片3張、案發現場及扣案
    物品照片3張、監視錄影畫面光碟1片（事實欄二部分，見11
    0年度偵字第14238號偵查卷【下稱偵卷】第15頁至第19頁、
    第23頁、第25頁至第27頁及證物袋）附卷可稽，並有甲基安
    非他命1包、玻璃球1個、吸食器2組、衣架、T字型扳手各1
    支扣案可資佐證。又被告前有事實欄所載因施用毒品案件經
    觀察、勒戒執行完畢之情形，有臺灣高等法院被告前案紀錄
    表在卷可參，其再犯事實欄一、㈠、㈡所示施用第二級毒品犯
    行，顯係在觀察、勒戒執行完畢釋放後3年內再犯，自應依
    法追訴處罰。綜上，本案事證明確，被告犯行均堪認定，應
    依法論科。
三、論罪科刑：
  ㈠按刑法第321條第1項第3款之攜帶兇器竊盜罪，係以行為人攜
    帶兇器竊盜為其加重條件，此所謂兇器，其種類並無限制，
    凡客觀上足對人之生命、身體、安全構成威脅，具有危險性
    之兇器均屬之，且祇須行竊時攜帶此種具有危險性之兇器為
    已足，並不以攜帶之初有行兇之意圖為必要（最高法院79年
    度台上字第5253號判決意旨參照）。本案被告於事實欄二所
    示時地係以T字型扳手做為工具竊取財物，該物屬質地堅硬
    之鋒利工具，如以之攻擊人體，足以造成相當之傷害，是可
    認上開工具客觀上可對人之生命、身體、安全構成威脅，具
    有危險性，而屬刑法第321條第1項第3款所稱之兇器無訛，
    則被告持上開扳手行竊，應屬攜帶兇器之竊盜行為。
  ㈡核被告如事實欄一、㈠、㈡所為，均係犯毒品危害防制條例第1
    0條第2項之施用第二級毒品罪；如事實欄二所為，係犯刑法
    第321條第2項、第1項第3款之攜帶兇器竊盜未遂罪。
  ㈢被告於事實欄一、㈠、㈡所述時、地施用甲基安非他命前持有
    甲基安非他命之低度行為，應為其施用甲基安非他命之高度
    行為所吸收，不另論罪。
  ㈣被告所犯上開3罪，犯意各別，行為互殊，應予分論併罰。
  ㈤按刑法第47條所規定累犯之加重，以受徒刑之執行完畢，或
    一部之執行而赦免後，5年以內故意再犯有期徒刑以上之罪
    者，為其要件。良以累犯之人，既曾犯罪受罰，當知改悔向
    上，竟又重蹈前愆，足見其刑罰感應力薄弱，基於特別預防
    之法理，非加重其刑不足使其覺悟，並兼顧社會防衛之效果
    。職是，應依累犯規定加重其刑者，主要在於行為人是否曾
    受徒刑之執行完畢後，猶無法達到刑罰矯正之目的為要。而
    數罪併罰之案件，雖應依刑法第50條、第51條規定就數罪所
    宣告之刑定其應執行之刑，然此僅屬就數罪之刑，如何定其
    應執行者之問題，本於數宣告刑，應有數刑罰權，此項執行
    方法之規定，並不能推翻被告所犯係數罪之本質，若其中一
    罪之刑已於定執行刑之裁定前執行完畢，自不因嗣後定其執
    行刑而影響先前一罪已執行完畢之事實，謂無累犯規定之適
    用（最高法院104年4月7日104年度第6次刑事庭會議決議、1
    04年度台非字第97號、第98號判決意旨參照）。查被告前①
    因施用第二級毒品案件，經本院以109年度簡字第5584號判
    處有期徒刑2月確定，於109年11月25日易科罰金執行完畢；
    ②因偽造文書案件，經本院以109年度審簡字第828號判處有
    期徒刑3月確定；③因施用第二級毒品案件，經本院以109年
    度簡字第5743號判處有期徒刑1月確定；④因施用第二級毒品
    案件，經本院以109年度軍簡字第2號判處有期徒刑2月確定
    ；前揭①至④案之罪刑嗣經本院以110年度聲字第26號裁定應
    執行有期徒刑6月確定，有臺灣高等法院被告前案紀錄表在
    卷可稽，是被告所犯①案罪刑既已於109年11月25日執行完畢
    ，縱嗣後經法院裁定與②至④案合併定應執行刑為有期徒刑6
    月，揆諸前揭說明，亦不影響①案已執行完畢之事實，則被
    告於①案有期徒刑執行完畢後，5年以內故意再犯本件有期徒
    刑以上之各罪，均為累犯，應依刑法第47條第1項之規定加
    重其刑。又本案依被告之犯罪情節及其素行綜合以觀（見前
    開被告前案紀錄表），並無應予量處最低法定本刑之情形，
    則依累犯規定加重其刑，尚不至於發生罪刑不相當之情形，
    而與司法院釋字第775號解釋意旨無違，附此敘明。
  ㈥按刑法第62條所謂「發覺」，固非以有偵查犯罪權之機關或
    人員確知其人犯罪無誤為必要，而於對其發生嫌疑時，即得
    謂為已發覺；但此項對犯人之嫌疑，仍須有確切之根據得為
    合理之可疑者，始足當之，若單純主觀上之懷疑，要不得謂
    已發生嫌疑（最高法院72年台上字第641號判例意旨參照）
    。查被告如事實欄一、㈠所示犯行為警查獲之緣由，係其於
    上開時、地，因形跡可疑遭警盤查，員警發現其為毒品驗尿
    列管人口，現場並未查扣任何毒品、施用毒品工具或有其他
    施用毒品之徵象遭警查覺，斯時警方尚乏確切之根據對被告
    涉犯此部分犯行有合理懷疑，被告即於警詢時坦承有於事實
    欄一、㈠所示時、地施用甲基安非他命1次，並同意採尿送驗
    而接受裁判等情，有調查筆錄1份（見毒偵卷一第8頁）在卷
    可佐，是員警查獲被告時，並無任何證據可合理懷疑被告涉
    有施用第二級毒品犯行，應認被告如事實欄一、㈠所示施用
    第二級毒品犯行合於自首之要件，爰依刑法第62條前段之規
    定，減輕其刑，並先加後減之。
  ㈦被告如事實欄二所示加重竊盜犯行，係著手於犯罪行為之實
    行而不遂，為未遂犯，應依刑法第25條第2項之規定減輕其
    刑，並依法先加後減之。
  ㈧爰審酌被告曾因施用毒品犯行經戒毒處遇，詎仍漠視法令禁
    制，再次施用甲基安非他命，復不思循正當途徑獲取財物，
    企圖竊取他人財物，所為顯然欠缺尊重他人財產權之法治觀
    念，所為應予非難，兼衡其施用毒品所生危害，實以自戕身
    心健康為主，對於他人生命、身體、財產等法益，尚無明顯
    而重大之實害，暨其犯罪之動機、目的、手段、犯罪後坦承
    犯行之態度，及其自陳高中肄業之智識程度、前從事油漆工
    、未婚、需扶養母親、經濟狀況勉持之生活情形（見本院卷
    第73頁）等一切情狀，分別量處如主文所示之刑，並均諭知
    易科罰金之折算標準，另定其應執行之刑及諭知易科罰金之
    折算標準。
四、沒收：
  ㈠扣案之甲基安非他命1包（驗餘淨重0.2518公克），為被告如
    事實欄一、㈡所示犯行施用剩餘之第二級毒品，不問屬於犯
    人與否，應依毒品危害防制條例第18條第1項前段之規定，
    沒收銷燬之。另包裝上開第二級毒品之外包裝袋，因其上殘
    留之毒品難以析離，且無析離之實益與必要，應視同毒品，
    併予沒收銷燬。
  ㈡扣案之玻璃球1個、吸食器2組、衣架、T字型扳手各1支，均
    屬被告所有，分別為其犯事實欄一、㈡、二所示犯行所用之
    物，業據被告於偵查中供述明確（見毒偵卷二第79頁、偵卷
    第65頁），爰均依刑法第38條第2項規定宣告沒收。
  ㈢至被告於110年4月14日經警扣案之行動電話1支（內含門號09
    60***366號SIM卡），依卷內證據無從認定與被告事實欄一
    、㈡所示施用毒品犯行間有直接關連，自無從宣告沒收，末
    此說明。
據上論斷，應依刑事訴訟法第273條之1第1項、第299條第1項前
段，判決如主文。
本案經檢察官范孟珊提起公訴，檢察官林亭妤到庭執行職務。
中　　華　　民　　國　 110　　年　　12　　月　　15　　日
                  刑事第二十三庭  法  官  藍海凝
上列正本證明與原本無異。
如不服本判決，應於判決送達後20日內敘明上訴理由，向本院提
出上訴狀 (應附繕本) ，上訴於臺灣高等法院。其未敘述上訴理
由者，應於上訴期間屆滿後20日內向本院補提理由書「切勿逕送
上級法院」。
                                  書記官  羅婉嘉
中　　華　　民　　國　 110　　年　　12　　月　　15　　日
附錄本案論罪科刑之法條：
毒品危害防制條例第10條第2項
施用第二級毒品者，處3年以下有期徒刑。
中華民國刑法第321條
犯前條第1項、第2項之罪而有下列情形之一者，處6月以上5年以
下有期徒刑，得併科50萬元以下罰金：
一、侵入住宅或有人居住之建築物、船艦或隱匿其內而犯之。
二、毀越門窗、牆垣或其他安全設備而犯之。
三、攜帶兇器而犯之。
四、結夥三人以上而犯之。
五、乘火災、水災或其他災害之際而犯之。
六、在車站、港埠、航空站或其他供水、陸、空公眾運輸之舟、
    車、航空機內而犯之。
前項之未遂犯罰之。